臺灣新北地方法院刑事附帶民事訴訟判決
111年度附民字第316號
原      告  劉建忠
被      告  蕭龍達
            曹桂綺
            翁明生
            游蕎羽


            黃淑如
            翁瑞鴻

上列被告等因違反證券交易法案件（本院109年度金重訴字第9號
），經原告提起附帶民事訴訟，本院判決如下：
    主  文
原告之訴及假執行之聲請均駁回。
    事  實
一、原告訴之聲明詳如附件刑事附帶民事訴訟起訴狀所載。
二、被告未為任何聲明或陳述，亦未提出任何書狀。
    理  由
一、本件原告提出之刑事附帶民事訴訟狀，就被告欄雖漏未記載
    ，然於事實及理由欄記載詳如起訴書所載，則究其真意，應
    係就起訴書上所載全部被告提起刑事附帶民事訴訟，合先敘
    明。
二、按刑事附帶民事訴訟，其刑事部分諭知無罪、免訴或不受理
    之判決者，應以判決駁回原告之訴，刑事訴訟法第503條第1
    項前段定有明文。次按因犯罪而受損害之人，於刑事訴訟程
    序得附帶提起民事訴訟，對於被告及依民法負賠償責任之人
    ，請求回復其損害，刑事訴訟法第487條第1項固有明定，然
    此所稱「依民法負賠償責任之人」，倘係附帶民事訴訟原告
    主張之共同加害人時，則必以該人在刑事訴訟程序中經認定
    係共同侵權行為之人，始得謂為前揭「依民法負賠償責任之
    人」，否則對之提起是項附帶民事訴訟，即難謂為合法（最
    高法院96年度台上字第978號判決、99年度台抗字第480號、
    87年度台抗字第278號裁定意旨參照）。另法院認為原告之
    訴不合法或無理由者，應以判決駁回之，刑事訴訟法第502
    條第1項亦有明文。
三、被告蕭龍達、曹桂綺、翁明生、游蕎羽被訴違反證券交易法
    案件，業經本院判決諭知無罪在案，自應依刑事訴訟法第50
    3條第1項前段規定，以判決駁回原告此部分之訴，其假執行
    之聲請亦失所附麗，應併予駁回。
四、至被告黃淑如、翁瑞鴻被訴部分雖經本院以109年度金重訴
    字第9號判決判處罪刑，然因其等犯罪而受損害之人為上開
    判決中附表三所示之被害人，本件原告則為上開判決中附表
    二編號a32所示之被害人，是被告黃淑如、翁瑞鴻之犯行並
    未使本件原告受損害，非屬刑事訴訟程序中認定之共同侵權
    行為人，揆諸前開說明，原告對被告黃淑如、翁瑞鴻提附帶
    民事訴訟，核屬於法有違，自應依刑事訴訟法第502條第1項
    規定以判決駁回原告此部分之訴，其假執行之聲請亦失所附
    麗，應併予駁回。
五、據上論結，依刑事訴訟法第502條第1項、第503條第1項前段
    ，判決如主文。
中　　華　　民　　國　　111 　年　　6 　　月　　2 　　日
                  刑事第十五庭  審判長法　官  黃湘瑩
                  
                                      法  官  梁世樺
                                      
                                      法  官  游涵歆
以上正本證明與原本無異
對於本判決如有不服，應於送達後20日內，向本院提出上訴狀，
但非對刑事訴訟之判決有上訴時，不得上訴
                                      書記官　李宥寬
中　　華　　民　　國　　111 　年　　6 　　月　　2 　　日